【裁判字號】    89,易,375
【裁判日期】    900517
【裁判案由】    違反著作權法等
【裁判全文】
臺灣宜蘭地方法院刑事判決                          八十九年度易字第三七五號
    公  訴  人  臺灣宜蘭地方法院檢察署檢察官
    被      告  乙○○
右列被告因違反著作權法等案件，經檢察官聲請簡易判決處刑（八十九年度偵字第六
七０、六七六、一０四四、一一六二、一六四九、一七七七、一七七八號），本院宜
蘭簡易庭受理後認不宜以簡易判決處刑而移送前來，適用通常程序判決如左：
    主  文
乙○○以犯明知為侵害著作權之物意圖營利而交付之方法侵害他人之著作權為常業，
處有期徒刑壹年。緩刑參年。
扣案如附表三所示之盜版光碟共伍仟玖佰柒拾伍片及遊戲光碟目錄拾伍本、帳冊參本
均沒收。
    事  實
一、乙○○係設於宜蘭縣宜蘭市○○路○段四一號幸福城電腦實業有限公司（以下簡
    稱幸福城公司）負責人，從事電視遊樂器等周邊設備之販賣，明知日商新力電腦
    娛樂股份有限公司（下稱新力公司）、日商西雅企業股份有限公司（下稱西雅公
    司）、日商卡波光股份有限公司（簡稱卡波光公司）、日商思奎爾股份有限公司
    （簡稱思奎爾公司）、甲○○○○份有限公司（簡稱大宇公司）、美商藝電股份
    有限公司（簡稱藝電公司）所享有著作權如附表一、二所示之光碟片，並明知新
    力公司「ＰＳ設計圖」之商標係向經濟部中央標準局取得註冊號數000000
    00號之商標專用權，指定使用於電腦、錄有電腦程式之卡帶、磁碟、光碟及卡
    匣等商品上；西雅公司「ＳＥＧＡ」之商標係向經濟部中央標準局取得註冊號數
    第二四九０七０號之商標專用權，指定使用於電腦、家用微電腦、公司用微電腦
    、硬體、軟體、電腦用磁帶磁碟、電視遊樂器用程式卡帶、磁帶、磁碟、驅動器
    等商品上；思奎爾公司「ＦＩＮＡＬ  ＦＡＮＴＡＳＹ」之商標係向經濟部中央
    標準局所取得註冊號數第00000000號之商標專用權，指定使用於光碟、
    惟讀記憶體、磁卡、磁碟、磁片、電腦、電腦記憶體、電腦軟體記憶體、軟性磁
    碟之商品上；卡波光公司「ＣＡＰＣＯＭ」之商標係向經濟部中央標準局取得註
    冊號數第00000000號之商標專用權，指定使用於投幣式電子遊樂器、與
    電視連用之電子遊樂器之商品上，現均仍在商標專用權期間。又上開公司所生產
    之電視遊樂器程式遊戲光碟片及卡匣在國際或國內市場行銷多年，品質著有信譽
    ，為業界及消費大眾所共知。乙○○竟意圖營利而未經上開公司之授權或同意，
    自民國八十八年六月間起，陸續向姓名年籍不詳綽號「阿冠」之成年男子以每片
    新台幣（下同）四十元價格販入不詳之人擅自重製及意圖欺騙他人而使用上開商
    標之仿冒光碟片，該等仿冒之遊戲光碟片雖無包裝或包裝上無任何商標，但透過
    電視遊樂器之執行，在電視畫面上均會顯現上開公司之註冊商標圖樣及經上開公
    司授權等英文字樣，而足以表示該產品乃上開公司合法製造之意，致與上開公司
    出產之真品混淆，乃以每片五十元之價格在前址販售交付予不特定之人牟取利潤
    並以之為常業，足以生損害於上開公司。迄於八十九年二月二十一日下午四時四
    十分許，經內政部警政署保安警察第二總隊第二大隊第一中隊在上址查獲，並扣
    得如附表三所示之仿冒光碟片共五千九百七十五片（起訴書誤載為六千七百五十
    四片）及所有供販售所用之遊戲光碟目錄十五本、帳冊三本。
二、案經新力公司、西雅公司、卡波光公司、思奎爾公司、大宇公司、藝電公司訴由
    內政部警政署保安警察第二總隊第二大隊第一中隊報告臺灣宜蘭地方法院檢察署
    檢察官偵查起訴。
    理  由
一、右揭犯罪事實，業據被告乙○○於本院審理時坦承不諱，並有新力公司提出前述
    「ＰＳ設計圖」之商標註冊登記證影本、如附表一編號一至五號所示光碟遊戲發
    售資料、存量明細表、出貨單及進貨單資料；西雅公司提出前述「ＳＥＧＡ」之
    商標註冊登記證影本、如附表一編號六至九號所示光碟遊戲之內政部著作權登記
    簿謄本；卡波光公司提出前述「ＣＡＰＣＯＭ」之商標註冊登記證影本、如附表
    一編號十、十一號所示光碟遊戲發售資料、存貨異動明細表、出貨單資料；思奎
    爾公司提出前述「ＦＩＮＡＬ  ＦＡＮＴＡＳＹ」之商標註冊登記證影本、如附
    表一編號十二號所示光碟遊戲發售資料、首次發行之中日文宣誓書、存量明細表
    、進口報單資料；大宇公司提出如附表二編號一號所示光碟遊戲之正版軟體封面
    影印資料，復有證人楊文政證述該大宇公司之仿冒光碟屬於ＳＳ電視遊樂器的光
    碟等語在卷；藝電公司提出如附表二編號二至五號所示光碟遊戲在美國之著作權
    登記資料分別在卷可稽，且有被告所有供犯罪所用如附表三所示分屬ＰＳ及ＳＳ
    電視遊樂器系統之盜版光碟共五千九百七十五片、遊戲光碟目錄十五本及帳冊三
    本扣案可證（八十九年度保管字第三四六號）。又經本院當庭勘驗ＰＳ及ＳＳ電
    視遊樂器系統之正版及扣案之盜版光碟各一片，在未放入任何光碟片之情形下，
    ＰＳ電視遊樂器主機執行後僅在電視影像第一畫面出現ＳＯＮＹ之商標，並無後
    續之第二畫面，ＳＳ電視遊樂器主機執行後電視影像第一畫面並未出現任何商標
    ，且無後續之第二畫面；而置入ＰＳ系統之盜版光碟片執行結果，會出現ＳＯＮ
    Ｙ及「ＰＳ設計圖」之註冊商標及新力公司英文授權字樣；置入ＳＳ系統之盜版
    光碟片執行結果，會出現ＳＥＧＡＳＡＴＵＲＮ及「ＳＥＧＡ」之註冊商標及西
    雅公司英文授權字樣，與執行正版光碟片之結果一致，此有本院勘驗筆錄附卷可
    參，顯見盜版光碟片經由電視遊樂器主機執行後會產生上開公司之註冊商標及授
    權字樣，而與上開公司出產之真品混淆。是本件事證明確，被告犯行已堪認定。
二、查被告係從事電視遊樂器等周邊設備之販賣，其自承開店販賣盜版光碟已有一年
    之久，且從扣案如附表一所示違反著作權光碟之數量，顯見被告係以販賣包括違
    反著作權在內之盜版光碟為業，核其所為，係犯著作權法第九十四條以犯同法第
    九十三條第三款之罪為常業之罪名，公訴意旨僅論以同法第九十三條第三款之罪
    名，尚有未洽，惟其起訴之基本事實既屬同一，本院仍應依法加以審理，並變更
    起訴法條。又被告供以販賣之扣案盜版光碟，經電視遊樂器之執行，在電視畫面
    上均會顯現上開公司如事實欄所載之註冊商標圖樣及經上開公司授權等英文字樣
    ，而足以表示該產品乃上開公司合法製造之意，致與上開公司出產之真品混淆核
    其所為，該等影像及符號自屬刑法第二百二十條第二項所稱之準文書。核被告所
    為，係違反商標法第六十三條販賣仿冒商標商品罪名及刑法第二百十六條、第二
    百十條之行使偽造私文書罪名。公訴意旨雖未敘及行使偽造私文書之犯行，然犯
    罪事實一部起訴者，其效力及於全部，行使偽造私文書部分與論罪科刑部分有裁
    判上之一罪關係，詳如後述，本院自應併予審理，附此敘明。其販賣盜版光碟給
    不特定人之多次行為，時間緊接、手法相同、觸犯構成要件相同之罪名，顯係基
    於概括犯意為之，應分別論以販賣仿冒商標商品及行使偽造私文書之一罪並依連
    續犯規定並加重其刑。又其係以一行為同時觸犯著作權法第九十四條、商標法第
    六十三條及刑法第二百十六條、第二百十條之罪名，為想像競合犯，應從一重論
    以違反著作權法第九十四條之罪名。爰審酌被告素行良好、販賣盜版光碟之數量
    甚鉅、對於合法權利人之侵害程度、坦承犯行及犯後態度良好等一切情狀，量處
    如主文所示之刑。查被告前未曾受有期徒刑以上刑之宣告，此有台灣高等法院刑
    案紀錄簡覆表在卷可憑，且事後業與大宇公司及藝電公司達成民事和解，此有卷
    附民事和解契約書乙份在卷可參，經此偵審教訓，當知所警惕，信無再犯之虞，
    本院認對其所宣告之刑以暫不執行為適當，爰併予宣告緩刑三年，以啟自新。扣
    案如附表三所示之盜版光碟（包含ＰＳ三千六百四十五片及ＳＳ二千三百三十片
    ）共五千九百七十五片（起訴書誤載為六千七百五十四片，惟經告訴代理人與被
    告逐箱清查結果，數量應如本院所認定之數字），不問屬於犯人與否，均應依商
    標法第六十四條規定併予宣告沒收。另扣案之遊戲光碟目錄十五本、帳冊三本，
    係被告所有供犯罪所用之物，業據其供承在卷，爰依法併予宣告沒收。
據上論斷，應依刑事訴訟法第二百九十九條第一項前段、第四百五十二條、第三百條
，著作權法第九十四條、第九十三條第三款，商標法第六十三條、第六十四條，刑法
第十一條前段、第二百十六條、第二百十條、第五十五條、第七十四條第一款、第三
十八條第一項第二款，判決如主文。
本案經檢察官林慧到庭執行職務。
中      華      民      國      九十      年      五      月    十七    日
                                  臺灣宜蘭地方法院刑事第二庭
                                          法  官  林  俊  廷
右正本證明與原本無異。
如不服本判決，應於判決送達後十日內，向本院提出上訴狀。（應附繕本）
                                          書記官  陳  憲  文
中      華      民      國      九十      年      五      月    十八    日
附錄法條
著作權法第九十四條、第九十三條第三款
著作權法第九十四條
以犯第九十一條、第九十二條或第九十三條之罪為常業者，處一年以上七年以下有期
徒刑，得併科新臺幣四十五萬元以下罰金。
著作權法第九十三條第三款
有左列情形之一者，處二年以下有期徒刑，得併科新臺幣十萬元以下罪金：
三、以第八十七條各款方法之一侵害他人之著作權者。
商標法第六十三條
明知為前條商品而販賣、意圖販賣而陳列、輸出或輸入者，處一年以下有期徒刑、拘
役或科或併科新臺幣五萬元以下罰金。
刑法第二百十六條
行使第二百十條至第二百十五條之文書者，依偽造、變造文書或登載不實事項或使登
載不實事項之規定處斷。
刑法第二百十條
偽造、變造私文書，足以生損害於公眾或他人者，處五年以下有期徒刑。


司法院資訊處製作；財團法人民間司法改革基金會備份。
